【裁判字號】    99,審易,98
【裁判日期】    990312
【裁判案由】    恐嚇等
【裁判全文】
臺灣新竹地方法院刑事判決              99年度審易字第98號
公  訴  人  臺灣新竹地方法院檢察署檢察官
被      告  乙○○
上列被告因恐嚇等案件，經檢察官提起公訴（98年度偵字第7742
號、第9073號），經被告於本院準備程序中，就被訴事實為有罪
之陳述，經告知被告簡式審判程序之旨，並聽取檢察官、被告之
意見後，經本院進行簡式審判程序，本院判決如下：
    主    文
乙○○犯如附表所示之罪，均為累犯，各處如附表所示之刑，應
執行有期徒刑年拾月。
    犯罪事實
一、乙○○前於民國92年間，因恐嚇取財等案件，經本院於92年
    11月28日以92年度易字第601 號判決判處有期徒刑10月確定
    ；又於93年間，因恐嚇取財等案件，經本院於93年6 月30日
    以93年度易字第299 號判決判處有期徒刑2 年6 月，再經臺
    灣高等法院於93年8 月26日以93年度上易字第1220號判決判
    處上訴駁回而確定；上開2 案經接續執行，於95年11月15日
    縮刑假釋出監，所餘刑期交付保護管束，嗣於96年3 月17日
    縮刑期滿，保護管束未經撤銷以已執行完畢論。
二、詎乙○○猶不知悔改，竟分別基於意圖為自己不法所有之竊
    盜、恐嚇取財以及恐嚇危害安全等犯意，先後於附表編號一
    至六所示之時間、地點，為附表編號一至六所示之竊盜、恐
    嚇取財、恐嚇危害安全等犯行。嗣經警(1)於98年10月8 日上
    午10時10分許，持拘票逮捕乙○○、林崴妮，並經其2 人同
    意搜索，在乙○○位於新竹市○○路○ 段43號住處內，起出
    戊○○失竊之身分證1 張、駕駛執照1張、健保卡1張（已發
    回簡佩涵領回）及查獲乙○○所有之小紙條1 張、小記事本
    1 本、黑色上衣外套1件、米色短褲1件等物，(2)於98年11月
    17日上午11時10分許，在乙○○位於新竹市○○路○ 段43號
    住處內，起出甲○○申辦之臺灣新光商業銀行（下稱新光銀
    行）東新竹分行帳號0000000000000 號帳戶金融卡（卡號00
    00000000000000號），始循線查獲上情。
三、案經新竹縣政府警察局竹東分局報告臺灣新竹地方法院檢察
    署檢察官偵查起訴。
    理    由
一、程序部分：
    按除被告所犯為死刑、無期徒刑、最輕本刑為3 年以上有期
    徒刑之罪或高等法院管轄第一審案件者外，於前條第1 項程
    序進行中，被告先就被訴事實為有罪之陳述時，審判長得告
    知被告簡式審判程序之旨，並聽取當事人、代理人、辯護人
    及輔佐人之意見後，裁定進行簡式審判程序，刑事訴訟法第
    273條之1第1 項定有明文。本件被告乙○○所犯係死刑、無
    期徒刑、最輕本刑為3 年以上有期徒刑以外之罪，其於準備
    程序中就被訴事實為有罪之陳述，經告知簡式審判程序之旨
    ，並聽取公訴人及被告乙○○之意見後，本院認為適宜進行
    簡式審判程序，合先敘明。
二、認定被告乙○○犯行所憑之各項證據：
    訊據被告乙○○對於上開犯行，迭於警詢、偵查中及本院準
    備程序、簡式審判程序時均坦承不諱（見98年度偵字第9073
    號偵查卷第5 至8 頁，98年度偵字第7742號偵查卷第13至16
    、17至26、142 至144 、179 至182 、227 、228 頁，本院
    卷第24 、27 至34頁）。此外，復有：
（一）證人即被害人戊○○於警詢時之證述。其稱：她於97年12
      月初某日上午5 時許，發現其位在新竹市○○路○段337巷
      17號住處遭竊，當時係小姑發現2 樓後方廁所反鎖，便撬
      開廁所的門，然後發現廁所的窗戶已被拆下，後來清點財
      物後發現她的女用皮夾（內有新臺幣（下同）1,000 多元
      、國泰世華銀行銀用卡1 張）、手機1 支、汽車鑰匙2 支
      及家裡鑰匙1 支均失竊，但車子並未被偷走，有向警方報
      案，至於警方在被告乙○○住處查獲到之身分證、汽車駕
      照、健保卡等證件，即為她本人所有等語（見98年度偵字
      第7742號偵查卷第36至38頁）。
（二）證人即被害人甲○○於警詢時之證述。其稱：新光銀行東
      新竹分行帳號0000000000000 號帳戶係她所申辦，該帳戶
      存摺還放在家裡，金融卡則放在皮包裡，密碼係她的生日
      ，約於98年1 月份發現金融卡遺失，她記得於98年年初在
      新竹市○○○街之便利商店前有遇到被告乙○○，就在門
      口聊天，那時她有進入超商買東西，機車鑰匙放在機車上
      ，包包則放在機車置物箱內，她認為被告乙○○就是趁機
      打開機車置物箱，拿走包包內之新光銀行提款卡等語（見
      98年度偵字第9073號偵查卷第9 至12頁）。
（三）證人即被害人丙○○於警詢時之證述。其稱：他於98年2
      月16日在風城百貨旁的遊樂場遊玩，後來當日下午5 時許
      要離開時發覺口袋內之汽車鑰匙及防盜遙控器不見，並發
      現停在新竹市○○路風城百貨地下3 樓停車場內車牌號碼
      4956-PM號自用小客車已失竊，當天他便向派出所報案，
      到了隔天晚間8 時許左右，便接獲歹徒打來的電話，向他
      恐嚇說車子在伊那邊，並開價9 萬元問他要不要處理等語
      ，最後與歹徒以7萬5,000元達成協議，然後他於98年2 月
      20日、22日及23日，以所有之中國信託商業銀行提款卡分
      別匯款1萬4,500元、2萬6,000元、1萬9,500元至歹徒所提
      供的帳戶內，然後於98年2月27日下午6時許接獲歹徒指示
      說車子放在苗栗縣竹南鎮○○路「御和園汽車旅館」附近
      ，他便立即前往該處而尋獲所失竊之車牌號碼4956- PM號
      自用小客車，然後再前往派出所報案尋獲；另於98年3月6
      日再依約將1萬5,000元匯入歹徒所指定之帳戶以湊足金額
      等語（見98年度偵字第7742號偵查卷第39至43頁）。
（四）證人即被害人原錫建於警詢時之證述。其稱：他於98年5
      月9日下午5時20分許，發現停放在新竹市○○路92號前之
      所有車牌號碼HOM- 116號重型機車失竊，經他向警方報案
      ，已於98年9 月13日下午4時5分許在新竹縣寶山鄉○○路
      尋獲等語（見98年度偵字第7742號偵查卷第44、45頁）。
（五）證人即被害人丁○○於警詢時之證述。其稱：她於98年5
      月11日上午7、8時許要出門上班時，便接獲歹徒所撥打之
      數通電話至她所使用之0000- 000000號行動電話門號，表
      示車子在渠手上，問她想不想要回車子，她才發現停在新
      竹縣寶山鄉○○村○○路152 號住處門口外之所有車牌號
      碼3175- GE號自用小客車已失竊，他便於當日上午8 時44
      分向派出所報案，後來對方又打電話要求6 萬元贖車，經
      她討價後以現金2 萬元贖車，一開始對方約在苗栗縣頭份
      鎮、後來又約在新竹、苗栗縣交界之南隘地區，但當她前
      往該地區時，對方又約在新竹市○○路上之1 家OK便利商
      店，但她找不到該便利商店，後來對方又打電話表示要她
      掉頭後會經過1家7-11便利商店，在路旁會有1輛休旅車，
      失竊之汽車鑰匙就在那輛車前方不遠處之一排樹旁地上，
      她便於當日下午5 時許發現失竊鑰匙，對方又來電表示要
      她將錢放在樹叢內並告知車子停放地點，她便放了5,000
      元，然後依對方之指示於當日下午6 時許在苗栗縣竹南鎮
      ○○路「御和園汽車旅館」附近發現失竊之汽車；但對方
      後來於翌日凌晨4 時許又打電話說她沒有信用，原本說要
      給2萬元，後來僅付5,000元，並說「我在明，他在暗，我
      的」房子、車子他都知道在哪裡，要我注意小心」云云，
      讓她無法隨時注意歹徒偷襲而感到害怕等語（見98年度他
      字第1069號偵查卷第13至15、28至32、152至154、161 至
      165 頁，98年度偵字第7742號偵查卷第46至48、49至53頁
      ）。
（六）證人即同案被告林葳妮於警詢及偵查中之證述。其稱：她
      有申辦0000-000000號行動電話門號、至於0000-000000號
      行動電話門號則係她母親黃月珍所申辦，她與被告乙○○
      於96年初認識，係朋友關係，就將所申辦0000-000000 號
      行動電話門號交給被告乙○○使用，另她於98年5 月11日
      當天，她在被告乙○○家中休息，被告乙○○說伊手機沒
      電，就向她借用0000-000 000號行動電話，然後就騎著腳
      踏車外出，後來當天晚上她便回臺中，並不知道被告乙○○有使用0000- 000000號行動電話門號恐嚇被告丁○○，
      也不知道被告乙○○其他竊盜犯行等語（見98年度偵字第
      7742號偵查卷第27至31、32至35、141至142、207至210頁
      ）。
（七）被害人簡佩涵、原錫建、丁○○之贓物認領保管單各1 紙
      （見98年度偵字第7742號偵查卷第72至74頁）：佐證被告
      乙○○有竊取被害人簡佩涵、原錫建、丁○○財物等事實
      。
（八）新竹縣政府警察局車輛尋獲電腦輸入單1 紙、車輛協尋電
      腦輸入單2紙、失車-唯讀案件基本資料1 紙（見98年度偵
      字第7742號偵查卷第75至76、79至81頁）：佐證被告莊秀
      如又竊取被害人丙○○所有自用小客車、被害人原錫建所
      有重型機車及被害人丁○○所有自用小客車等犯罪事實。
（九）新竹縣政府警察局竹東分局98年10月8 日搜索扣押筆錄、
      扣押物品目錄表、自願受搜索同意書各1 份在卷可稽（見
      98年度偵字第7742號偵查卷第62至66、72頁）：佐證被告
      乙○○有竊取被害人簡佩涵財物之事實。
（十）被害人丙○○之中國信託銀行存摺簿封面及內頁影本、被
      害人甲○○新光銀行客戶資料查詢結果、新光銀行98年11
      月16日新光銀東新竹字第98000151號函、開戶資料各1 份
      （見98年度偵字第7742號偵查卷第82至83、220至224頁，
      98年度偵字第9073號偵查卷第21至25頁，98年度偵字第77
      42號偵查卷第220至224頁）：佐證被告乙○○竊取被害人
      甲○○所有新光銀行提款卡及恐嚇被害人丙○○將贖款匯
      入被害人甲○○上開新光銀行帳戶內等事實。
（十一）扣案之新光銀行金融卡（卡號0000000000000000號，保
        管字號；98年度保管字第1736號）、新竹縣政府警察局
        竹東分局98年11月17日搜索扣押筆錄、扣押物品目錄表
        各1份採證照片1張，新光銀行東新竹分行客戶資料查詢
        - 基本資料暨98年11月16日新光銀東新竹字第98000151
        號函、開戶資料各1 份等在卷可參（見98年度偵字第90
        73號偵查卷第14至16、18、19、20、21至25、29頁）：
        佐證被告乙○○有竊取被害人甲○○所有之新光銀行東
        新竹分行帳號000000000000號帳戶金融卡並供做向被害
        人丙○○恐嚇取財所用等事實。
（十二）扣案之黑色上衣外套1件、米色短褲1件（保管字號：98
        年度保管字第1639號，扣押物品清單見98年度偵字第77
        42號偵查卷第216頁）及被告乙○○所使用之號碼00-00
        00000、00-0000000、00-0000000、00-0000000、00000
        0000、00-0000000、00-0000000、00-0000000號公共電
        話設置資料各1 份，同案被告林葳妮所有提供被告乙○○使用之行動電話門號0000-000000、0000-000000號通
        聯紀錄1份，被害人丁○○所有行動電話門號0000-0000
        00號之電話通聯紀錄1 份，監視錄影翻拍畫面照片計26
        張、現場照片8 張等在卷可參（見98年度他字第1069號
        偵查卷第34至58、62至64頁，98年度偵字第7742號偵查
        卷第85至97、105至113頁）：證明被告乙○○竊取被害
        人丁○○所有自用小客車及使用上揭公共電話、行動電
        話向被害人丁○○恐嚇取財等事實。
（十三）綜上，本件事證業臻明確，被告乙○○上揭犯行均至堪
        認定，應依法予以論科。
三、論罪科刑：
（一）論罪：核被告乙○○於附表編號一所為，係犯刑法第321
      條第1 項第1款、第2款之踰越安全設備夜間侵入住宅之加
      重竊盜罪；另於附表編號二、四所為，均係犯刑法第320
      條第1 項之普通竊盜罪；另於附表編號三、五所為，均係
      犯刑法第346條第1項之恐嚇取財罪，至於附表編號六所為
      ，則係犯刑法第305條之恐嚇危害安全罪。
（二）接續犯：又被告莊巧分別於附表編號三所為之數次恐嚇取
      財犯行、於附表編號五所為之數次恐嚇取財犯行、於附表
      編號六所為之數次恐嚇危害安全犯行，各為時間緊接，方
      法相同，依最高法院86年臺上字第3295號判例意旨，數行
      為於同時同地或密切接近之時地實施，侵害同一之法益，
      各行為之獨立性極為薄弱，依一般社會健全觀念，在時間
      差距上，難以強行分開，在刑法評價上，以視為數個舉動
      之接續施行，合為包括之一行為予以評價，較為合理，即
      透過對於同一法益之同種類侵害行為繼續不間斷之實行，
      業已稀釋個別行為之獨立性，致使刑法評價時將之視為單
      一、整體之犯罪行為，而各應論以接續犯。
（三）數罪併罰：至被告乙○○所犯如附表編號一所示之加重竊
      盜罪，如附表編號二、四所示之普通竊盜罪，如附表編號
      三、五所示之恐嚇取財罪及如附表編號六所示之恐嚇危害
      安全罪等6 罪間，其犯意各別、行為互殊，時間、地點、
      被害人均相異，自應分別論罪，併合處罰。
（四）累犯：被告乙○○前於92年間，因恐嚇取財等案件，經本
      院於92年11月28日以92年度易字第601 號判決判處有期徒
      刑10月確定；又於93年間，因恐嚇取財等案件，經本院於
      93 年6月30日以93年度易字第299號判決判處有期徒刑2年
      6月，再經臺灣高等法院於93年8月26日以93年度上易字第
      1220號判決判處上訴駁回而確定；上開2 案經接續執行，
      於95年11月15日縮刑假釋出監所餘刑期交付保護管束，嗣
      於96年3 月17日縮刑期滿，保護管束未經撤銷以已執行完
      畢論等情，有臺灣高等法院被告前案紀錄表、臺灣新竹地
      方法院檢察署刑案資料查註紀錄表各1 份在卷可稽，其前
      受有期徒刑執行完畢，於5 年以內故意再犯本件最重本刑
      為有期徒刑以上之各罪，均為累犯，應依刑法第47條第1
      項之規定加重其刑。
（五）量刑：爰審酌被告乙○○除有上開構成累犯事由之前案紀
      錄外，另有偽造文書刑事前科，此有臺灣高等法院前案紀
      錄表、臺灣新竹地方法院檢察署刑案資料查註紀錄表各1
      份附卷可據，足徵其素行非佳，亦未見悔改，又其年輕力
      壯，竟不思守法自制，循正當途徑獲取所需，竟以社會一
      般大眾極為唾棄、厭惡及恐懼之竊盜及俗稱擄車勒贖等手
      段侵害他人財產法益，對社會治安之危害非輕，兼衡其犯
      罪之動機、目的、手段、智識程度、參與之程度，及犯後
      坦承犯行、態度尚可等一切情狀，認公訴人就被告乙○○
      本件犯行具體求刑應執行有期徒刑2 年6 月，尚屬過輕，
      爰分別量處如主文附表所示之刑，併定其應執行之刑，以
      示懲儆。
（六）不另為強制工作之說明：另公訴人雖請求依竊盜犯、贓物
      犯保安處分條例第3條第1項之規定，宣告被告乙○○於刑
      之執行前，令入勞動場所強制工作；惟本院審酌被告乙○○之本案犯罪情節（本件竊取之次數雖有5 次，然其中3
      次目的及用途為恐嚇取財）及被告乙○○前於92年間，
      因恐嚇取財（含竊盜犯行）等案件，經本院於92年11月28
      日以92年度易字第601 號判決判處有期徒刑10月確定；又
      於93年間，因恐嚇取財（含竊盜犯行）等案件，經本院於
      93年6 月30日以93年度易字第299 號判決判處有期徒刑2
      年6 月，再經臺灣高等法院於93年8 月26日以93年度上易
      字第1220號判決判處上訴駁回而確定；上開2 案經接續執
      行，於95年11月15日縮刑假釋出監所餘刑期交付保護管束
      ，嗣於96年3 月17日縮刑期滿，保護管束未經撤銷以已執
      行完畢論等情，是認被告乙○○前後2 次因竊盜案件入監
      矯治惡性之次數僅為1 次，況被告乙○○於出監後仍再度
      違犯其他竊盜案件，自屬累犯，業已依法加重其刑度，實
      難認被告乙○○本案之犯行係屬有犯罪之習慣或以犯竊盜
      罪為業之人，且對被告乙○○科處以如主文附表所示之刑
      ，應已足收懲警之效，是本件尚無宣告於刑之執行前，令
      被告乙○○入勞動場所強制工作之必要，併予敘明。
（七）不予沒收之說明：至為警於98年10月8 日上午10時10分許
      在被告乙○○住處所扣得之小紙條1 張、小記事本1 本、
      黑色上衣外套1 件、米色短褲1 件等物（保管字號：98年
      度保管字第1639號，扣押物品清單見98年度偵字第7742號
      偵查卷第216 頁），雖均屬被告乙○○所有，然該黑色上
      衣外套1 件、米色短褲1 件等物，僅係被告乙○○撥打恐
      嚇電話當時所穿著之物，究與被告乙○○本件犯行無涉；
      而小紙條1 張、小記事本1 本等物，被告乙○○辯稱係供
      個人使用等語（見本院卷第35頁），而本院依卷內資料，
      尚無從查證該等扣案物品確供被告乙○○本件犯行使用，
      抑或被告乙○○另涉他案之重要證據，是為免證據之滅失
      ，爰均不為沒收之諭知；另為警於98年11月17日上午11時
      10分許在被告乙○○上開住處內所起出之新光銀行東新竹
      分行帳號0000000000000 號帳戶金融卡（卡號0000000000
      0 00000 號）1 張，雖係供被告乙○○本件附表編號三所
      示之恐嚇取財犯行所用之物，然屬證人甲○○所有，非為
      被告乙○○所有之物，是依刑法第38條第3 項規定，亦不
      另為沒收之宣告，附此敘明。
據上論斷，應依刑事訴訟法第273條之1 第1項、第299條第1項前
段，刑法第320條第1 項、第321條第1項第1款、第2款、第346條
第1 項、第305條、第47條第1項、第51條第5款，刑法施行法第1
條之1第1項、第2項前段，判決如主文。
本案經檢察官洪期榮到庭執行職務。
中    華    民    國    99    年    3     月    12    日
                    刑事第九庭法  官    劉兆菊
以上正本證明與原本無異。
如不服本判決應於收受本判決後10日內向本院提出上訴書狀，上
訴書狀應敘述具體理由。上訴書狀未敘述上訴理由者，應於上訴
期間屆滿後20日內補提理由書狀於本院「切勿逕送上級法院」。
                              書記官    林兆嘉
中    華    民    國    99    年    3     月    12    日
附錄本案論罪科刑法條：
中華民國刑法第320條
意圖為自己或第三人不法之所有，而竊取他人之動產者，為竊盜
罪，處5年以下有期徒刑、拘役或5百元以下罰金。
意圖為自己或第三人不法之利益，而竊佔他人之不動產者，依前
項之規定處斷。
前2項之未遂犯罰之。
中華民國刑法第321條
犯竊盜罪而有左列情形之一者，處6月以上、5年以下有期徒刑：
一、於夜間侵入住宅或有人居住之建築物、船艦或隱匿其內而犯
    之者。
二、毀越門扇、牆垣或其他安全設備而犯之者。
三、攜帶兇器而犯之者。
四、結夥三人以上而犯之者。
五、乘火災、水災或其他災害之際而犯之者。
六、在車站或埠頭而犯之者。
前項之未遂犯罰之。
中華民國刑法第346條
意圖為自己或第三人不法之所有，以恐嚇使人將本人或第三人之
物交付者，處6月以上5年以下有期徒刑，得併科1千元以下罰金
。
以前項方法得財產上不法之利益，或使第三人得之者，亦同。
前2項之未遂犯罰之。
中華民國刑法第305條
以加害生命、身體、自由、名譽、財產之事，恐嚇他人致生危害
於安全者，處2年以下有期徒刑、拘役或3百元以下罰金。
附表：
┌─┬───┬────┬────┬────────────┬────────┐
│編│被害人│犯罪日期│犯罪地點│  犯罪行為及所生結果    │主文罪名及宣告刑│
│號│      │        │        │                        │                │
├─┼───┼────┼────┼────────────┼────────┤
│一│戊○○│97年12月│新竹市中│乙○○以徒手攀爬窗戶踰越│乙○○犯踰越安全│
│  │      │上旬某日│華路6 段│安全設備之方式，由戊○○│設備夜間侵入住宅│
│  │      │凌晨3、4│337 巷17│住處2 樓廁所窗戶侵入簡霈│竊盜罪，累犯，處│
│  │      │時許之夜│號      │涵住處內（侵入住宅部分未│有期徒刑拾月。  │
│  │      │間      │        │據告訴），徒手竊取戊○○│                │
│  │      │        │        │所有之女用皮夾1 個（內有│                │
│  │      │        │        │現金約新臺幣【下同】1,00│                │
│  │      │        │        │0 元、戊○○身分證、駕照│                │
│  │      │        │        │、健保卡、行動電話1支、 │                │
│  │      │        │        │汽車鑰匙2支（已丟棄）、 │                │
│  │      │        │        │住處鑰匙1支，得手後旋逃 │                │
│  │      │        │        │逸。                    │                │
├─┼───┼────┼────┼────────────┼────────┤
│二│甲○○│98年年初│新竹市光│乙○○徒手竊取其友甲○○│乙○○犯竊盜罪，│
│  │      │某日    │華二街萊│所有之新光銀行東新竹分行│累犯，處有期徒刑│
│  │      │        │爾富便利│帳號0000000000000 帳戶金│肆月。          │
│  │      │        │商店前  │融卡（卡號00000000000000│                │
│  │      │        │        │02號）1 張，得手後放置在│                │
│  │      │        │        │身上。                  │                │
├─┼───┼────┼────┼────────────┼────────┤
│三│丙○○│98年2 月│不詳地點│乙○○先於98年2 月16日下│乙○○犯恐嚇取財│
│  │      │17日晚間│        │午5 時許，在新竹市○○路│罪，累犯，處有期│
│  │      │8時許   │        │「風城百貨」旁之電動遊樂│徒刑壹年貳月。  │
│  │      │        │        │場內，趁丙○○不備之際，│                │
│  │      │        │        │徒手竊取丙○○所有、車牌│                │
│  │      │        │        │號碼4956- PM自用小客車之│                │
│  │      │        │        │汽車鑰匙及遙控器後，再至│                │
│  │      │        │        │「風城百貨」地下3 樓停車│                │
│  │      │        │        │場竊取開車輛，得手後即駛│                │
│  │      │        │        │離現場。再接續以不詳號碼│                │
│  │      │        │        │之電話撥打丙○○所有之09│                │
│  │      │        │        │00000000號行動電話門號，│                │
│  │      │        │        │向丙○○恫稱：「車子在我│                │
│  │      │        │        │這邊，你要不要用9 萬元處│                │
│  │      │        │        │理」等語，致使丙○○心生│                │
│  │      │        │        │畏懼，而約以7萬5,000元代│                │
│  │      │        │        │價贖車，丙○○乃分別於98│                │
│  │      │        │        │年2 月20日、22日及23日，│                │
│  │      │        │        │以其所有之中國信託銀行經│                │
│  │      │        │        │國分行（下稱中國信託銀行│                │
│  │      │        │        │）帳號000000000000號帳戶│                │
│  │      │        │        │各匯出1萬4,500元、2萬6,0│                │
│  │      │        │        │00元及1萬9,500元之款項至│                │
│  │      │        │        │乙○○所指定之上揭所竊得│                │
│  │      │        │        │之甲○○新光銀行帳戶內。│                │
│  │      │        │        │嗣於98年2月27日晚間6時許│                │
│  │      │        │        │，蔡忠依乙○○之指示在苗│                │
│  │      │        │        │栗縣竹南鎮○○路「御和園│                │
│  │      │        │        │汽車旅館」附近尋獲車輛後│                │
│  │      │        │        │，再於同年3月6日以相同方│                │
│  │      │        │        │法匯款1萬5,000元，乙○○│                │
│  │      │        │        │持前揭新光銀行金融卡在自│                │
│  │      │        │        │動櫃員機提款全額得手供己│                │
│  │      │        │        │花用。                  │                │
├─┼───┼────┼────┼────────────┼────────┤
│四│原錫建│98年5月9│新竹市西│乙○○以自備之鑰匙（未扣│乙○○犯竊盜罪，│
│  │      │日凌晨3 │大路92號│案）發動機車電門方式竊取│累犯，處有期徒刑│
│  │      │時至4 時│前      │原錫建所有車牌號碼HOM-11│伍月。          │
│  │      │許      │        │6 重型機車，得手後供己代│                │
│  │      │        │        │步之用。嗣於98年5 月11日│                │
│  │      │        │        │上午某時將上開機車棄置於│                │
│  │      │        │        │新竹縣寶山鄉○○路旁，業│                │
│  │      │        │        │經警於98年9月13日下午4時│                │
│  │      │        │        │5分尋獲。               │                │
├─┼───┼────┼────┼────────────┼────────┤
│五│丁○○│98年5 月│新竹市中│乙○○先於98年5 月11日上│乙○○犯恐嚇取財│
│  │      │11日上午│華路與經│午6、7時許，騎乘所竊得原│罪，累犯，處有期│
│  │      │7時許   │國路口、│錫建之機車至新竹縣寶山鄉│徒刑壹年貳月。  │
│  │      │        │中華路與│雙溪村寶新路152 號前，見│                │
│  │      │        │五福路口│丁○○住處後門未鎖，自該│                │
│  │      │        │等地    │處侵入屋內（侵入住宅部分│                │
│  │      │        │        │未據告訴），在客廳牆上櫃│                │
│  │      │        │        │子內徒手竊取丁○○所有之│                │
│  │      │        │        │車牌號碼3175- GE號自用小│                │
│  │      │        │        │客車鑰匙及皮製零錢包1 個│                │
│  │      │        │        │（業經乙○○丟棄）後，得│                │
│  │      │        │        │手後再自後門走出，隨即駛│                │
│  │      │        │        │走該自用小客車。再以不知│                │
│  │      │        │        │情友人林葳妮（另經檢察官│                │
│  │      │        │        │為不起訴處分）所提供行動│                │
│  │      │        │        │電話門號為0000-000000、0│                │
│  │      │        │        │000-000000號，及以公共電│                │
│  │      │        │        │話門號00-0000000、03-538│                │
│  │      │        │        │4404、00-0000000、03-766│                │
│  │      │        │        │2704、00-0000000、03-537│                │
│  │      │        │        │0199、00-0000000、03-537│                │
│  │      │        │        │1474、00-0000000號等號碼│                │
│  │      │        │        │，接續數次以穿著黑色上衣│                │
│  │      │        │        │、米色短褲之衣著樣式撥打│                │
│  │      │        │        │丁○○所有行動電話門號09│                │
│  │      │        │        │00- 000000號，向丁○○恫│                │
│  │      │        │        │稱：「要車的話就以6 萬元│                │
│  │      │        │        │贖車」等語，致丁○○心生│                │
│  │      │        │        │畏懼，而約以2 萬元代價贖│                │
│  │      │        │        │車；乙○○復於同日下午5 │                │
│  │      │        │        │時許，以00-0000000號電話│                │
│  │      │        │        │撥打丁○○上開號碼之電話│                │
│  │      │        │        │，雙方約定在新竹市○○路│                │
│  │      │        │        │6 段南隘里附近交車，迨鍾│                │
│  │      │        │        │秀菊到達該址後，乙○○又│                │
│  │      │        │        │打電話更改交車地點為新竹│                │
│  │      │        │        │市○○路OK便利商店前，俟│                │
│  │      │        │        │丁○○到達該址後，乙○○│                │
│  │      │        │        │再打電話指示丁○○駛至同│                │
│  │      │        │        │路段7-11便利商店前即車號│                │
│  │      │        │        │3175- GE號自用小客車之停│                │
│  │      │        │        │車處後，丁○○依乙○○電│                │
│  │      │        │        │話指示在路旁取得該車鑰匙│                │
│  │      │        │        │，乃將贖款5,000 元放置該│                │
│  │      │        │        │路樹叢內。並於同日晚間6 │                │
│  │      │        │        │時許，丁○○依乙○○之指│                │
│  │      │        │        │示在苗栗縣竹南鎮○○路「│                │
│  │      │        │        │御和園汽車旅館」附近尋獲│                │
│  │      │        │        │失竊車輛。              │                │
├─┼───┼────┼────┼────────────┼────────┤
│六│丁○○│98年5 月│不詳地點│乙○○取款得手後因發現贖│乙○○犯恐嚇危害│
│  │      │12日凌晨│        │款短少，乃接續以上開行動│安全罪，累犯，處│
│  │      │4 時22分│        │電話門號0000-000000 號撥│有期徒刑伍月。  │
│  │      │許、4 時│        │打丁○○開電話，向丁○○│                │
│  │      │25分許、│        │恫稱：「你在明、我在暗，│                │
│  │      │98年5 月│        │妳的房子、車子我都知道在│                │
│  │      │13日下午│        │哪裡，要注意小心」等語，│                │
│  │      │5 時43分│        │使丁○○心生畏懼，致生危│                │
│  │      │許、5 時│        │害於生命、身體、財產之安│                │
│  │      │47分許  │        │全。                    │                │
└─┴───┴────┴────┴────────────┴────────┘

司法院資訊處製作；財團法人民間司法改革基金會備份。
